【裁判字號】    99,審訴,820
【裁判日期】    991231
【裁判案由】    違反毒品危害防制條例
【裁判全文】
臺灣新竹地方法院刑事宣示判決筆錄     99年度審訴字第820號
公  訴  人  臺灣新竹地方法院檢察署檢察官
被      告  曾金木
指定辯護人  本院公設辯護人  林建和
上列被告因違反毒品危害防制條例案件，經檢察官提起公訴（99
年度毒偵字第1873號）後，聲請改依協商程序而為判決，本院於
中華民國99年12月31日下午4 時在本院刑事第七法庭宣示判決，
出席職員如下：
                                  法  官  楊惠芬
                                  書記官  張懿中
                                  通  譯  楊德光
法官起立朗讀判決主文、犯罪事實要旨、處罰條文、附記事項及
告以上訴限制、期間並提出上訴狀之法院，且諭知記載其內容：
一、主  文
    曾金木施用第一級毒品，累犯，處有期徒刑玖月。又施用第
    二級毒品，累犯，處有期徒刑陸月。應執行有期徒刑壹年壹
    月。
二、犯罪事實要旨：
（一）曾金木前曾於民國89年3 月間因違反毒品危害防制條例
      案件，經本院於89年5 月30日以89年度訴字第200 號就連
      續施用第一級毒品部分判處有期徒刑8 月，就連續施用第
      二級毒品部分判處有期徒刑5 月，應執行有期徒刑1 年。
      又於89年3 月間因違反毒品危害防制條例案件，經本院
      於90年3 月23日以89年度訴字第496 號判處有期徒刑3 年
      6 月，並因撤回上訴而於91年2 月27日確定。嗣上揭、
      案件部分經本院於91年5 月6 日以91年聲字第293 號裁
      定應執行有期徒刑4 年4 月確定，並自91年2 月22日開始
      執行，於93年12月15日假釋出監，嗣因假釋期間違反保護
      管束期間應遵守事項情節重大，經撤銷假釋，應執行殘刑
      1 年3 月又14日(甲)。又於94年6 月間因違反毒品危害防
      制條例案件，經本院於94年8 月31日以94年度訴字第618
      號就連續施用第一級毒品部分判處有期徒刑10月，連續施
      用第二級毒品部分判處有期徒刑4 月，應執行有期徒刑1
      年，並經臺灣高等法院於94年11月4 日以94年度上訴字第
      3290號判決上訴駁回，於94年11月21日確定。又於94年
      12月間因違反毒品危害防制條例案件，經本院於95年7 月
      31日以95年度訴字第243 號就施用第一級毒品部分判處有
      期徒刑10月，施用第二級毒品部分判處有期徒刑5 月，應
      執行有期徒刑1 年1 月，於95年8 月21日確定。又於95
      年間因違反毒品危害防制條例案件，經本院於95年10月13
      日以95年度訴字第650 號判處有期徒刑8 月，於95年10月
      30日確定。嗣經本院於96年8 月20日以96年度聲減字第14
      34號就上揭案件部分裁定分別減為有期徒刑4 月、2 月
      又15日，並與前揭未經減刑之案件部分應執行有期徒刑
      4 年；上揭、案件部分分別減為有期徒刑5 月、2 月
      、5 月、2 月又15日，應執行有期徒刑1 年又15日(乙)；上
      揭案件部分減為有期徒刑4 月(丙)確定。而上揭(甲)、(乙)、
      (丙)部分接續執行，於97年7 月10日假釋出監，刑期至97年
      10月31日保護管束期滿未經撤銷保護管束而視為執行完畢
      。
（二）曾金木前曾於87年間因施用毒品案件，經臺灣新竹地方法
      院檢察署檢察官聲請，而經本院於87年7 月7 日以87年度
      毒聲字第205 號裁定送觀察、勒戒，旋因觀察、勒戒結果
      ，因認無繼續施用毒品傾向，於87年7 月23日執行完畢出
      所，並經臺灣新竹地方法院檢察署檢察官於87年7 月23日
      以87年度偵字第4396號為不起訴處分確定。其又於89年間
      因施用毒品案件，經臺灣新竹地方法院檢察署檢察官聲請
      ，而經本院於89年3 月2 日以89年度毒聲字第692 號裁定
      送勒戒處所觀察、勒戒，旋因觀察、勒戒結果，因認有繼
      續施用毒品傾向，經臺灣新竹地方法院檢察署檢察官聲請
      ，而經本院於89年4 月6 日以89年度毒聲字第938 號裁定
      令入戒治處所施以強制戒治，嗣因其戒治成效經評定為合
      格，無繼續戒治之必要，復經臺灣新竹地方法院檢察署檢
      察官聲請，而經本院於89年9 月28日以89年度毒聲字第23
      72號裁定停止戒治，所餘戒治期間，付保護管束，並於89
      年10月24日出所，其保護管束期間於90年3 月31日屆滿，
      未經撤銷保護管束，而視為強制戒治執行完畢，至其此部
      分施用毒品犯行，經臺灣新竹地方法院檢察署檢察官起訴
      ，而經本院於89年5 月30日以89年度訴字第200 號就連續
      施用第一級毒品部分判處有期徒刑8 月，連續施用第二級
      毒品部分判處有期徒刑5 月，應執行有期徒刑1 年，於89
      年7 月6 日確定。其又於94年6 月間因施用毒品案件，經
      臺灣新竹地方法院檢察署檢察官起訴，而經本院於94年8
      月31日以94年度訴字第618 號就連續施用第一級毒品部分
      判處有期徒刑10月，連續施用第二級毒品部分判處有期徒
      刑4 月，應執行有期徒刑1 年，並經臺灣高等法院於94年
      11月4 日以94年度上訴字第3290號判決上訴駁回，於94年
      11月21日確定。其又於94年12月間因施用毒品案件，經臺
      灣新竹地方法院檢察署檢察官起訴，而經本院於95年7 月
      31日以95年度訴字第243 號就施用第一級毒品部分判處有
      期徒刑10月，施用第二級毒品部分判處有期徒刑5 月，應
      執行有期徒刑1 年1 月，於95年8 月21日確定。其又於95
      年間因施用毒品案件，經臺灣新竹地方法院檢察署檢察官
      起訴，而經本院於95年10月13日以95年度訴字第650 號判
      處有期徒刑8 月，於95年10月30日確定。其又於99年1 月
      間因施用毒品案件，經臺灣新竹地方法院檢察署檢察官起
      訴，而經本院於99年4 月14日以99年度審訴字第162 號判
      處有期徒刑7 月確定。其又於99年6 月間因施用毒品案件
      ，經臺灣新竹地方法院檢察署檢察官起訴，而經本院於99
      年7 月9 日以99年度審訴字第439 號判處有期徒刑7 月，
      於99年8 月2 日確定。其又於99年8 月間因施用毒品案件
      ，經臺灣新竹地方法院檢察署檢察官起訴，而經本院於99
      年8 月31日以99年度審訴字第578 號判處有期徒刑8 月確
      定。
（三）詎曾金木猶不知悔改，仍未戒除毒癮，復於前開強制戒治
      執行完畢及前揭違反毒品危害防制條例案件後，又另行起
      意， 並基於施用第一級毒品海洛因之犯意，於99年9 月6
      日某時許，在新竹縣新豐鄉某友人住處內，以將第一級毒
      品海洛因摻水置入注射針筒施打於皮膚之方式，施用第一
      級毒品海洛因。旋又另行起意，並基於施用第二級毒品甲
      基安非他命之犯意，在上揭時地，以將第二級毒品甲基安
      非他命置放玻璃球內燒烤，讓其起煙霧，再以吸食器吸食
      煙霧之方式，施用第二級毒品甲基安非他命。嗣因其另案
      毒品案件遭通緝，於99年9 月7 日17時30分許，在其位於
      新竹縣竹北市○○路○ 段263 巷20號住處為警逮捕，並經
      警將其所親採封緘之尿液送驗結果呈嗎啡陽性反應及甲基
      安非他命陽性反應，因而為警循線查悉上情。
三、處罰條文：
    毒品危害防制條例第10條第1 項、第2 項，刑法第11條前段
    、第47條第1 項、第51條第5 款。
四、協商判決除有刑事訴訟法第455 條之4 第1 項第1 款於本訊
    問程序終結前，被告撤銷協商合意或檢察官撤回協商聲請者
    ；第2 款被告協商之意思非出於自由意志者；第4 款被告所
    犯之罪非第四百五十五條之二第一項所定得以協商判決者；
    第6 款被告有其他較重之裁判上一罪之犯罪事實者；第7 款
    法院認應諭知免刑或免訴、不受理者情形之一，及違反同條
    第2 項「法院應於協商合意範圍內為判決；法院為協商判決
    所科之刑，以宣告緩刑或二年以下有期徒刑、拘役或罰金為
    限」之規定者外，檢察官與被告、辯護人均不得上訴。
五、如有前項得上訴之情形，得自收受宣示判決筆錄送達之日起
    10日內，向本院提出上訴書狀，上訴於第二審法院。
中    華    民    國    99    年    12    月    31    日
                  刑事第九庭    書  記  官  張懿中
                                法      官  楊惠芬
以上正本證明與原本無異。
中    華    民    國    99    年    12    月    31    日
                                書  記  官  張懿中
附錄論罪科刑法條：
毒品危害防制條例第10條
施用第一級毒品者，處六月以上五年以下有期徒刑。
施用第二級毒品者，處三年以下有期徒刑。

司法院資訊處製作；財團法人民間司法改革基金會備份。
